臺灣新北地方法院刑事附帶民事訴訟判決
                                   111年度附民字第1675號
原      告  陳慧真
被      告  李旻軒

上列被告因違反洗錢防制法等案件，經原告提起附帶民事訴訟，
本院判決如下：
    主  文
原告之訴及假執行之聲請均駁回。
    事  實
一、原告方面：聲明、事實及理由均詳如附件刑事附帶民事訴訟
    起訴狀所載。 
二、被告方面：被告未為任何聲明或陳述，亦未提出任何書狀。
    理  由
一、按法院認為附帶民事訴訟原告之訴不合法者，應以判決駁回
    之，刑事訴訟法第502條第1項定有明文；又因犯罪而受損害
    之人，於刑事訴訟程序得附帶提起民事訴訟，對於被告及依
    法負賠償責任之人，請求回復其損害，亦為同法487條所明
    定，是附帶民事訴訟之提起，必以刑事訴訟程序之存在為前
    提，若刑事訴訟未提起公訴或自訴，即不得對於應負賠償責
    任之人，提起附帶民事訴訟。再按提起附帶民事訴訟，應於
    刑事訴訟起訴後第二審辯論終結前為之，但在第一審辯論終
    結後提起上訴前，不得提起，刑事訴訟法第488條亦有明文
    。　
二、經查，原告陳慧真起訴主張被告李旻軒應給付原告新臺幣50
    萬元及法定利息等語，惟本件附帶民事訴訟所依附之刑事訴
    訟程序即本院111年度金訴字第1363號違反洗錢防制法等案
    件，係認定被告對蔡欣容、陳里松、蕭天玉、陳周美珠、李
    柏蓁為幫助詐欺取財、幫助洗錢、對胡舒晴、林志伸為加重
    詐欺取財、洗錢等犯行；而被告對原告所為幫助詐欺、幫助
    洗錢犯行部分，固經臺灣新北地方檢察署（下稱新北地檢署
    ）檢察官以111年度偵字第45566號、第55746號移送併辦，
    然因該部分之犯罪事實係於本案於111年11月22日言詞辯論
    終結後之同年12月2日始移送本院併案審理，原告則於同年1
    2月6日始具狀提起本件刑事附帶民事訴訟，有上開移送併辦
    意旨書、本院簡式審判筆錄、新北地檢署111年12月2日新北
    檢增列111偵45566字第1119135264號函上本院收狀戳章、刑
    事附帶民事訴訟起訴狀上本院收狀戳章在卷可稽，本院111
    年度金訴字第1363號案件因未及審酌該部分之犯罪事實，而
    無從併辦審理，須退回由檢察官另為適法之處理。原告既以
    前述退併辦部分之犯罪被害人身分，於本案言詞辯論終結後
    向本院提起附帶民事訴訟，揆諸前開規定及說明，其訴自屬
    不合法，應予駁回；又原告之訴既經駁回，其假執行之聲請
    亦失所附麗，應併予駁回。另本件係因起訴程序不合法而駁
    回，不影響原告另依通常民事訴訟程序請求，或待刑事案件
    退併辦之部分由檢察官另行起訴或追加起訴後，向該管法院
    刑事庭提起刑事附帶民事訴訟，併此敘明。
據上論結，依刑事訴訟法第502條第1項，判決如主文。
中　　華　　民　　國　　111 　年　　12  　月　　15　　日
                  刑事第十七庭  審判長法  官  劉凱寧

                                      法  官  許菁樺

                                      法  官  黃俊雯 
上列正本證明與原本無異。
如不服本判決，非對刑事判決上訴時，不得上訴，並應於送達後
20日內敘明上訴理由，向本院提出上訴狀。
                                      書記官  蔡忠衛
中　　華　　民　　國　　111 　年　　12　　月　　15　　日